臺灣高等法院臺中分院刑事裁定　　　　　　　　　　九十三年度交抗字第七九八號
　　抗 告人 即
　　受 處分 人　甲○○
右列抗告人因違反交通管理處罰條例案件，不服臺灣彰化地方法院中華民國九十三年
九月三十日裁定（九十三年度交聲字第二五二號）提起抗告，本院裁定如左：
      主  文
抗告駁回。
      理  由
一、本件抗告人即受處分人（以下簡稱為受處分人）甲○○抗告意旨略以：受處分人
    固有於民國（下同）九十三年二月二十五日十四時三十三分左右，在彰化縣彰化
    市○○路段「未繫安全帶」之事實，惟其係於郵局出來駛出道路，因一時失誤尚
    未繫安全帶，警察可以警告勸導之方式促進行車安全，故其逕予舉發違規事實，
    執法顯然過當。又彰化縣公路主管機關未依九十年五月二十五日發布之「汽車駕
    駛人及前座乘客繫安全帶實施及宣導辦法」第六條規定，應與警察單位協調，視
    彰化市區道路狀況，預先預定執行計劃辦理，否則難認為受處分人已符合道路交
    通管理處罰條例第三十一條第一項之違規處罰要件，又上開汽車駕駛人及前座乘
    客繫安全帶實施及宣導辦法雖已發布實施辦法，是否符合該辦法第六條規定要件
    ，應由原審裁定法院就鑑定證據予以裁定，且該裁定處分須符合直轄市、縣（市
    ○○路主管機關與警察機關相互協調當地交通特性，預先訂定執行計劃地點，否
    則裁定不備要件，原審裁定違法，請求撤銷原審裁定云云。
二、經查，本件受處分人甲○○於九十三年二月二十五日十四時三十三分左右，駕駛
    其所有之車牌號碼ＰＹ－四一四一號自用小客車，在彰化縣彰化市○○路段「未
    繫安全帶」之事實，經受處分人承認屬實，按汽車行駛於道路上，其汽車駕駛人
    或前座乘客未繫安全帶者，處駕駛人新台幣一千五百元罰鍰，於九十年一月十七
    日修正公布，並自同年六月一日起生效施行之道路交通管理處罰條例第三十一條
    第一項定有明文。且查警察為維持交通秩序，依法執行職務，立場應是客觀公正
    ，其與受處分人素不相識，亦無宿怨，就常理論，受處分人違規之事實既屬明確
    ，警察依法開單舉發，即無何執法過當之情形。從而，原處分機關依據前開規定
    處受處分人新臺幣一千五百元罰鍰，依法並無不合。受處分人雖辯稱交通管理處
    罰條例第三十一條第一項後段規定「‧‧‧其實施及宣導辦法，由交通部定之。
    」復按交通部訂定之汽車駕駛人及前座乘客繫安全帶實施及宣導辦法第六條規定
    「為配合前條安全帶實施日期之規定，直轄市、縣（市○○路主管機關與警察機
    關應相互協調，視當地交通特性，預先訂定執行計劃辦理。」，未經縣（市○○
    路主管機關與警察機關相互協調、預先訂定計劃辦理者，所為裁處不符規定要件
    。惟交通管理處罰條例第三十一條第一項前段規定，就交通違規之構成要件「汽
    車行駛於道路上，其汽車駕駛人或前座乘客未繫安全帶者」規範具體、明確，違
    反該構成要件之法律效果為「處駕駛人新臺幣一千五百元罰鍰」，是該規定為一
    完全之法條，不待其他法令補充，應為有效適用。再者，掌理交通事項之行政主
    管機關交通部據法律授權而做成汽車駕駛人及前座乘客繫安全帶實施及宣導辦法
    第六條規定，內容核屬細節性、技術性事項，與裁罰規定之構成要件無涉，縱令
    縣（市○○路主管機關未經與警察機關相互協調，未預先訂定執行計劃辦理，屬
    行政內部作為妥適與否之問題，不影響行政處分之合法效力。本件按汽車駕駛人
    及前座乘客繫安全帶實施及宣導辦法第五條規定，汽車行駛於一般道路上，其汽
    車駕駛人及前座乘客未繫妥安全帶之處罰，既已自九十年九月一日起實施，而受
    處分人於九十三年二月二十五日仍有駕駛車輛未繫安全帶之違規事實，即應受罰
    ，受處分人上開辯解應不足採。
三、綜上所述，原處分機關依據道路交通管理處罰條例第三十一條第一項規定，科處
    受處分人甲○○罰鍰新臺幣一千五百元，核無違誤，原審法院據以駁回異議，並
    無不當，受處分人徒憑己見，任意指摘原裁定不當，其抗告並無理由，應予駁回
    。
據上論斷，應依道路交通案件處理辦法第二十六條，刑事訴訟法第四百十二條，裁定
如主文。
中      華      民      國    九十三    年    十二    月      二十九    日
                                    臺灣高等法院臺中分院刑事第七庭
                                          審判長法  官  林  榮  龍
                                                法  官  許  秀  芬
                                                法  官  林  宜  民
右正本證明與原本無異。
不得再抗告。
        書記官  陳  振  海
中      華      民      國      九十三   年      十二     月    三十    日
                                                                        Ｉ
